臺灣屏東地方法院刑事判決
111年度原訴字第36號
公  訴  人  臺灣屏東地方檢察署檢察官
被      告  胡家裕




指定辯護人  本院公設辯護人謝弘章  
上列被告因毒品危害防制條例案件，經檢察官提起公訴（111年
度偵字第6279號），因被告於本院準備程序時就被訴事實為有罪
陳述，經本院合議庭裁定由受命法官獨任改依簡式審判程序審理
，並判決如下：
    主  文
胡家裕犯持有第二級毒品純質淨重二十公克以上罪，累犯，處有
期徒刑捌月。
扣案如附表所示之第二級毒品甲基安非他命貳拾肆包，均沒收銷
燬。
    事  實
一、胡家裕明知甲基安非他命係毒品危害防制條例列管之第二級
    毒品，不得非法持有或施用，竟基於持有第二級毒品甲基安
    非他命純質淨重20公克以上之犯意，於民國110年3月1日6時
    45分許（即警方執行搜索扣押之時點）前之某日某時許，在
    屏東縣轄內之某露天卡拉OK內，以不詳之金額，向綽號「阿
    兄」之人購得如附表所示之第二級毒品甲基安非他命24包（
    合計純質淨重超過20公克）而非法持有之。嗣因胡家裕另涉
    毒品案件，於110年3月1日6時45分許，在其位於屏東縣○○鄉
    ○○巷00○0號3樓之居處為警緝獲，經胡家裕同意搜索後，警
    方在其居處扣得如附表所示之第二級毒品甲基安非他命24包
    並送驗，始查悉上情。
二、案經臺灣屏東地方檢察署檢察官自動檢舉偵查起訴。
    理  由
一、本案被告所犯為刑事訴訟法第273條之1第1項所定死刑、無
    期徒刑、最輕本刑為3年以上有期徒刑以外之罪，且非高等
    法院管轄之第一審案件，而被告就被訴事實為有罪之陳述，
    經告知簡式審判程序之旨，並聽取被告及檢察官之意見後，
    本院合議庭裁定由受命法官獨任改行簡式審判程序，是本案
    之證據調查，依刑事訴訟法第273條之2規定，不受同法第15
    9條第1項、第161條之2、第161條之3、第163條之1及第164
    條至第170條等規定之限制，合先敘明。
二、上揭犯罪事實，業經被告於警詢、偵訊、本院準備程序及審
    理中坦承不諱，並有正修科技大學超微量研究科技中心尿液
    檢驗報告、高雄市立凱旋醫院濫用藥物成品檢驗鑑定書、屏
    東縣政府警察局里港分局三地門分駐所偵辦毒品案尿液送檢
    人真實姓名代號對照表、搜索同意書、屏東縣政府警察局里
    港分局扣押物品目錄表、扣押物品清單等在卷可稽，並有如
    附表所示之第二級毒品甲基安非他命扣案可佐。而扣案如附
    表所示之第二級毒品甲基安非他命24包，經送請高雄市立凱
    旋醫院以化學呈色法、氣相層析質譜法鑑定結果，檢出含有
    第二級毒品甲基安非他命毒品成分，有鑑定書附卷可佐（見
    毒偵卷第133至143頁），足認被告前開任意性自白與事實相
    符，堪予採信。綜上，本件事證明確，被告上揭犯行堪以認
    定，應依法論科。　　
三、論罪科刑
（一）查甲基安非他命為毒品危害防制條例第2條第2項第2款所
      明定之第二級毒品，是核被告所為，係犯毒品危害防制條
      例第11條第4項持有第二級毒品純質淨重20公克以上之罪
      。
（二）查被告前因施用毒品案件，經本院以107年度原簡字第65
      號判決判處有期徒刑2月確定；同年間復因施用毒品案件
      ，經本院以107年度原簡字第227號判決判處有期徒刑3月
      確定，於108年5月14日執行完畢，有臺灣高等法院被告前
      案紀錄表在卷可稽，其於5年以內故意再犯本件有期徒刑
      以上之罪，為累犯。爰審酌被告已因施用毒品案件執行完
      畢出監，復再犯本案持有純質淨重20公克以上之第二級毒
      品，堪認其拒卻毒品之意志不堅，無視毒品對身體及家庭
      之傷害深遠，足認對刑罰反應力薄弱，如不加重其刑，難
      認具有矯治效果，爰依刑法第47條第1項及司法院大法官
      釋字第775號解釋意旨，加重其刑。此外，考量被告犯後
      坦承犯行，態度尚可，兼衡被告持有第二級毒品甲基安非
      他命之目的係為供己施用、甫持有不久即為警查獲，且持
      有時間不長之犯罪情節，暨被告自陳高職畢業之教育程度
      ，離婚，育有1名16歲兒子，之前從事木工工作，月收入
      約新臺幣35,000元之家庭經濟狀況等一切情狀，量處如主
      文所示之刑。
四、沒收：
　  扣案甲基安非他命24包(合計總純質淨重23.606公克），經
    檢驗結果，確含有第二級毒品甲基安非他命成分，有高雄市
    立凱旋醫院濫用藥物成品檢驗鑑定書在卷可參，均係違禁物
    ，應依毒品危害防制條例第18條第1項前段，不問屬於犯罪
    行為人與否，均沒收銷燬之。至其包裝袋部分，因與毒品難
    以析離，亦無析離之實益與必要，應視同毒品之一部，併予
    沒收銷燬之；至送鑑耗損部分，既已滅失，自無庸再予宣告
    沒收銷燬。
據上論斷，應依刑事訴訟法第273條之1第1項、第299條第1項前
段，判決如主文。
本案經檢察官陳新君提起公訴，檢察官廖維中到庭執行職務。
中　　華　　民　　國　　111 　年　　7 　　月　　21　　日
                  刑事第二庭  法  官    陳茂亭
以上正本證明與原本無異。　　　　　　　　　
如不服本判決應於收受判決後20日內向本院提出上訴書狀，並應
敘述具體理由。其未敘述上訴理由者，應於上訴期間屆滿後20日
內向本院補提理由書（均須按他造當事人之人數附繕本）「切勿
逕送上級法院」。
中　　華　　民　　國　　111 　年　　7 　　月　　21　　日
                              書記官  李宛蓁
附錄本案論罪科刑法條全文：
毒品危害防制條例第11條第4項
持有第二級毒品純質淨重20公克以上者，處6月以上5年以下有期
徒刑，得併科新臺幣70萬元以下罰金。
附表：
編號 轉碼編號 鑑別條碼 檢驗前淨重 檢驗後淨重 純度 純質淨重  1 Z00000000 000安保221-01 3.651公克  3.632公克 約79.37% 2.898公克  2 Z00000000 000安保221-02 0.277公克  0.256公克 約84.80% 0.235公克  3 Z00000000 000安保221-03 0.294公克  0.276公克 約83.04% 0.244公克  4 Z00000000 000安保221-04 0.342公克  0.323公克 約83.91% 0.287公克  5 Z00000000 000安保221-05 0.188公克  0.170公克 約78.96% 0.148公克  6 Z00000000 000安保221-06 1.642公克  1.623公克 約79.86% 1.295公克  7 Z00000000 000安保221-07 3.667公克  3.647公克 約86.30% 3.165公克  8 Z00000000 000安保221-08 0.255公克  0.235公克 約84.29% 0.215公克  9 Z00000000 000安保221-09 0.312公克  0.292公克 約77.38% 0.241公克  10 Z00000000 000安保221-10 0.319公克  0.299公克 約70.89% 0.226公克  11 Z00000000 000安保221-11 0.341公克  0.322公克 約71.72% 0.245公克  12 Z00000000 000安保221-12 0.301公克  0.282公克 約81.76% 0.246公克  13 Z00000000 000安保221-13 0.329公克  0.309公克 約75.52% 0.248公克  14 Z00000000 000安保221-14 0.658公克  0.640公克 約65.78% 0.433公克  15 Z00000000 000安保221-15 0.680公克  0.661公克 約71.63% 0.487公克  16 Z00000000 000安保221-16 0.551公克  0.533公克 約60.317% 0.332公克  17 Z00000000 000安保221-17 1.995公克  1.977公克 約51.01% 1.018公克  18 Z00000000 000安保221-18 1.954公克  1.934公克 約61.26% 1.197公克  19 Z00000000 000安保221-19 1.529公克  1.511公克 約54.88% 0.839公克  20 Z00000000 000安保221-21 0.244公克  0.228公克 約78.00% 0.190公克  21 Z00000000 000安保221-22 0.340公克  0.321公克 約68.76% 0.234公克  22 Z00000000 000安保221-23 0.366公克  0.342公克 約65.83% 0.241公克  23 Z00000000 000安保221-24 0.373公克  0.357公克 約65.41% 0.244公克  24 Z00000000 000安保221-25 12.094公克 12.076公克 約71.92% 8.698公克                                 總純質淨重：     23.606公克